【裁判字號】    97,親,9
【裁判日期】    970411
【裁判案由】    否認子女
【裁判全文】
臺灣雲林地方法院民事判決                 97年度親字第9號
原      告  甲○○
被      告  乙○○
兼上一人之
法定代理人  丙○○
上列當事人間請求否認子女事件，於97年03月28日辯論終結，本
院判決如下：
    主  文
確認被告乙○○非被告丙○○與原告所生之婚生子。
訴訟費用新台幣參仟元由被告負擔。
    事實及理由
甲、兩造之主張:
一、原告主張：原告甲○○與被告丙○○於民國（下同）80年12
    月25日結婚，惟至今始知悉被告丙○○於93年7月8日生有被
    告乙○○，受妻之受胎係在婚姻關係存續中者，推定其所生
    子女為婚生子女之規定，戶籍登記被告乙○○之父為原告。
    而被告丙○○懷孕被告乙○○時，並非自原告之受胎，自非
    原告之婚生子，為此提起本訴等語。並聲明：如主文所示。
二、被告丙○○之陳述：對原告主張沒有意見，被告乙○○確實
    非被告丙○○自原告受胎所生。
丙、得心證之理由：
一、原告主張之上開事實，業據其提出戶籍謄本、博微生物科技
    股份有限公司DNA親子血緣關係諮詢報告單等件為證。而依
    據上述DNA親子血緣關係諮詢報告單所載：「綜合研判：送
    檢註明為甲○○與乙○○之檢體，其DNASTR系統之TH01、D2
    S1338等2個基因座之基因型別矛盾，所以甲○○與乙○○間
    應不存在一親等直系血親血緣關係」等語明確，有該DN A親
    子血緣關係諮詢報告單在卷可稽，且為被告丙○○到庭所不
    爭執，可見被告乙○○與原告甲○○間並不具有真實血緣關
    係乙節屬實，自堪信原告之主張為真正。
二、按從子女出生日回溯第181日起至302日止，為受胎期間；妻
    之受胎，係在婚姻關係存續中，推定其所生子女為婚生子女
    。又按96年05月23日修正公佈、同年月25日生效之民法第
    1063條規定：「妻之受胎，係在婚姻關係存續中者，推定其
    所生子女為婚生子女。前項推定，夫妻之一方或子女能證明
    子女非為婚生子女者，得提起否認之訴。前項否認之訴，夫
    妻之一方自知悉該子女非為婚生子女，或子女自知悉其非為
    婚生子女之時起2年內為之。」再者，夫妻已逾96年5月4日
    修正前之民法第1063條第2項規定所定期間，而不得提起否
    認之訴者，得於修正施行後2年內提起之，民法親屬編施行
    法第8條之1定有明文。
三、經查，本件被告丙○○於93年07月08日產下被告乙○○時，
    依法雖應推定為原告與被告丙○○所生之婚生子女，然依前
    開鑑定結果，被告乙○○實非被告丙○○自原告甲○○受胎
    所生。從而，原告於上開法定期間內提起本件否認子女之訴
    ，於法洵屬有據，應予准許。
四、據上論結，本件原告之訴為有理由，依民事訴訟法第78條、
    第85條第1項前段，判決如主文。
中    華    民    國    97    年    4    月    11     日
                  家事法庭    法  官  潘雅惠
以上正本係照原本作成。
如對本判決上訴，須於判決送達後20日內向本院提出上訴狀（須
附繕本）並需繳納上訴費用新臺幣4,500元。
中    華    民    國    97    年    4     月    11    日
                              書記官  林麗娟


司法院資訊處製作；財團法人民間司法改革基金會備份。
